【裁判字號】    98,訴,689
【裁判日期】    980929
【裁判案由】    毒品危害防制條例
【裁判全文】
臺灣基隆地方法院刑事判決               98年度訴字第689號
公  訴  人  臺灣基隆地方法院檢察署檢察官
被      告  甲○○
                      )
                    （現於臺灣基隆看守所羈押中）
選任辯護人  林火炎律師
上列被告因毒品危害防制條例案件，經檢察官提起公訴（98年度
偵字第2260號），本院判決如下︰
    主  文
甲○○犯如附表「所犯罪名」欄所示之罪，處刑各如附表「宣告
刑」欄所示。應執行有期徒刑陸年，扣案之第三級毒品愷他命拾
貳包（驗餘總淨重：玖拾伍點玖柒公克）、第三級毒品之包裝袋
拾貳只、分裝盤參個、夾鏈袋柒批、研磨用卡片貳張、電子磅秤
壹台及扣案之行動電話壹支（內含門號0000000000號、00000000
00號之SIM 卡各壹張），均沒收之，未扣案之販賣毒品所得合計
新台幣壹萬伍仟元，沒收之，如全部或一部不能沒收時，以其財
產抵償之。
    犯罪事實
一、甲○○明知愷他命 (ketamine) 係毒品危害防制條例第2 條
    第2 項第3 款所規定之第三級毒品，依法不得製造、運輸、
    販賣或轉讓，竟分別基於販賣第三級毒品愷他命以營利之犯
    意，於附表所示時、地，以其所有0000000000號、00000000
    00號行動電話，與陳志銘所使用之0000000000號行動電話、
    許弘霖所使用之0000000000號行動電話、林偉傑所使用之00
    00000000號行動電話及李文吉所使用之0000000000號行動電
    話聯繫，而於附表所示時間、地點，以附表所示價格，多次
    販賣第三級毒品愷他命予陳志銘、許弘霖、林偉傑、李文吉
    等人（起訴書附表編號1 至19誤載愷他命之交易時間、編號
    1 之交易地點，業據蒞庭檢察官當庭更正；起訴書附表編號
    6 至9 誤載毒品之交易數量，應更正如本判決書附表編號6
    至9 所載）嗣經警依法實施通訊監察後，於民國98年5 月13
    日持臺灣基隆地方法院核發之搜索票前往甲○○位於臺北縣
    萬里鄉大鵬村萬里加投191號4樓之居所搜索，當場扣得愷他
    命12小包（驗前總毛重：101.32公克，包裝塑膠袋總重約5.
    25公克，取樣0.11公克鑑定用罄，驗餘總淨重為95.97 公克
    ）、一粒眠1 顆、夾鍊袋7 批、分裝盤3 個、吸食器2 支、
    研磨用卡片2 張、行動電話1 支（內含0000000000號、0000
    000000 號ＳＩＭ卡各1 張）、新台幣80,900 元、人民幣10
    元、美金1 元、電子磅秤1 臺及帳冊等物。
三、案經北部地區巡防局第二一岸巡大隊報告臺灣基隆地方法院
    檢察署檢察官偵查起訴。
    理  由
壹、程序事項
一、按被告以外之人於審判外之言詞或書面陳述，除法律有規定
    者外，不得作為證據，刑事訴訟法第159 條第1 項固定有明
    文，惟被告以外之人於偵查中向檢察官所為之陳述，除顯有
    不可信之情況者外，得為證據；又被告以外之人於審判外之
    陳述，雖不符第159 條之1 至第159 條之4 之規定，而經當
    事人於審判程序同意作為證據，法院審酌該言詞陳述或書面
    陳述作成時之情況，認為適當者，亦得為證據；當事人、代
    理人或辯護人於法院調查證據時，知有第159 條第1 項不得
    為證據之情形，而未於言詞辯論終結前聲明異議者，視為有
    前項之同意，同法第159 條之1 第2 項、第159 條之5 分別
    定有明文。
二、證人陳志銘、許弘霖、林偉傑、李文吉於警詢時所為之陳述
    ，為被告以外之人於審判外之言詞陳述，然經本院於審判程
    序提示予被告並告以要旨，經被告表示無意見，且未聲明異
    議，又本院審酌證人陳志銘、許弘霖、林偉傑、李文吉筆錄
    之記載，並無不正取供之情事，且證人於警詢時並無具結之
    可能，是就該審判外言詞陳述作成時之情況，應認為適當，
    依刑事訴訟法第159條之5規定意旨，具有證據能力。
三、證人陳志銘、許弘霖、林偉傑、李文吉於偵查中之證述，均
    依法具結，復檢察官係國家公務員，代表國家偵查犯罪，實
    行公訴，而實務運作時，檢察官向被告以外之人所取得之陳
    述，原則上均能遵守法律規定，不致違法取供，其可信度極
    高，以該供述作成之客觀條件及環境，並無顯不可信之情況
    ，爰依刑事訴訟法第159條之1 第2 項規定，認有證據能力。
四、除前開供述證據外，其餘業經本院援用如後所述之扣案愷他
    命12包（驗餘總淨重：95.97 公克）、夾鏈袋7 批、分裝盤
    3 個、研磨用卡片2 張、電子磅秤1 台、行動電話1 支（內
    含0000000000號、0000000000號SIM卡各1張）查獲現場照片
    及卷附之海巡屬北部巡防局基隆機動查緝隊毒品初步鑑驗報
    告單、內政部警政署刑事警察局98年7月15日刑事鑑字第098
    0091209號鑑定書、行政院海岸巡防署海岸巡防總局北部地
    區岸防局第二一岸巡大隊98年8月14日北二一字第098005268
    1號函、臺灣大哥大門號查詢資料（98年度偵字第2260號卷
    第54頁、本院卷第51頁），均「非」供述證據，殊無「傳聞
    證據排除法則」之適用，此外，本件監聽、搜索經查符合刑
    事訴訟法之法定程序，有臺灣基隆地方法院98年度聲搜字第
    230號搜索票、被告出具之自願受搜索同意書、98 年度聲監
    字第79號通訊監察書、98年度聲監續字第191 號通訊監察書
    （偵卷第8頁至第9頁、第58頁至第61頁）在卷可參，復無證
    據證明有何偽造、變造或違法取得之情事，且均與檢察官主
    張之事實具有關聯性，亦據本院於審判期日，依刑事訴訟法
    第164 條規定，踐行證據調查之法定程序，提示檢察官及被
    告而使其辨認，故具證據能力。
貳、實體方面：
一、前揭犯罪事實，業據被告甲○○於本院準備程序、審理時供
    承不諱，核與證人陳志銘、許弘霖、林偉傑、李文吉於警詢
    、偵查中分別證述彼等向甲○○購買愷他命之情節相符，並
    有被告所使用門號號行動電話0000000000號、0000000000號
    行動電話於附表所示日期之電話監聽譯文及臺灣基隆地方法
    院98年度聲監字第98年度聲監字第79號通訊監察書、98年度
    聲監續字第191號通訊監察書、台灣大哥大門號查詢資料（
    同上偵卷第58頁至第61頁、本院卷第51頁）附卷可參，而扣
    案之白色粉末12包（驗前總毛重：101.32公克，包裝塑膠袋
    總重約5.25公克，取樣0.11公克鑑定用罄，驗餘總淨重為95
    .97 公克【101.32-5.25-0.11=95.97公克】）經海巡屬北部
    巡防局基隆機動查緝以毒品檢驗Ａ包試劑初步檢驗結果呈現
    Ｋ他命反應，再送內政部警政署刑事警察局以氣象層析/ 質
    譜分析法、核磁共振分析法鑑驗結果，亦檢出第三級毒品愷
    他命成份，此有海巡屬北部巡防局基隆機動查緝隊毒品初步
    鑑驗報告單、內政部警政署刑事警察局98年7 月15日刑事鑑
    字第0980091209號鑑定書、毒品照片（同上偵卷第54頁、92
    頁至第97頁、本院卷第65頁）存卷可查；復有被告所使用之
    行動電話1支（內含門號0000000000號、0000000000號之SIM
    卡各1張）、夾鍊袋7批、分裝盤3個、研磨用卡片2張、電子
    磅秤1 臺可佐，堪認被告自白其有販賣第三級毒品之事實，
    核屬為真，本件犯罪事證明確，被告販賣第三級毒品愷他命
    之犯行堪以認定，應依法論科。
三、查愷他命 (ketamine)係毒品危害防制條例第2條第2項第3款
    所規定之第三級毒品，是核被告所為，均係犯毒品危害防制
    條例第4條第3項販賣第三級毒品罪。被告被告第三級毒品愷
    他命前、後，持有愷他命之低度行為，各應為其販賣之高度
    行為所吸收，均不另論罪。被告所為附表所示販賣第三級毒
    品犯行，犯意各別，行為互殊，應分論併罰。辯護人固為被
    告辯護稱：被告所為數次販賣第三級毒品愷他命之犯行，其
    本質上具有營業性等重複特質，應屬集合犯，僅應論以一罪
    ，且依新修正之毒品危害防制條例第17條第2 項於偵查及審
    判中均自白者，請求減輕其刑等語，然查：按刑法上之集合
    犯係指行為之本質上，具有反覆、延續實行複次作為之特徵
    ，經立法特別歸類，使成獨立之犯罪構成要件行為態樣，故
    雖有複次作為，仍祇成立一罪。又所稱接續犯，係指數個在
    同時同地或密切接近之時地，侵害同一法益之行為，因各舉
    動之獨立性極為薄弱，社會通念認為無法強行分開，乃將之
    包括視為一個行為之接續進行，給予單純一罪之刑法評價。
    此種實質上一罪之集合犯及接續犯，與裁判上一罪之連續犯
    ，其相異者，係在於連續犯侵害同一法益  之數行為，各具
    獨立性，客觀上並認為其間存有時間上之差距，乃認係出於
    一個概括之犯意，為期訴訟經濟，擬制為一罪。95年7 月1
    日起施行之修正刑法，已將連續犯及其性質類似之常業犯規
    定悉予刪除，考其立法旨趣，係因對於多次原可獨立評價之
    行為，僅論以一罪，不無鼓勵犯罪之嫌，亦與國民對於法律
    之感情相悖。是就集合犯及接續犯之觀念，於判斷時，自不
    能無限擴張，除仍應受社會通念之支配外，尤應注意其公平
    性、合理性，使與經驗法則、論理法則及比例原則等一般法
    律適用之原理原則相適合，否則即與上揭修法精神不符（最
    高法院96年度台上字第787號判決要旨參照)。據此，基於刑
    罰公平原則之考量，杜絕僥倖之犯罪心理，並避免易致鼓勵
    犯罪之誤解，對於集合犯，必須從嚴解釋，以符合立法者之
    意向。又在95年7 月1 日刑法修正施行前，無論實務與理論
    ，一向認為販賣毒品完畢，犯罪即屬成立，其犯行具有獨立
    性，本質上並不具有反覆、延續實行複次作為之特徵，或侵
    害同一法益行為之各舉動之獨立性極為薄弱，社會通念認為
    無法強行分開之情況，殆毋庸置疑，故修法前基於概括犯意
    ，多次販賣毒品，認係成立連續犯，從無依接續犯或常習犯
    、集合犯所謂包括一罪論處之例，是以刪除連續犯規定後，
    自不得無限擴大包括一罪之範圍。本件被告甲○○所為如附
    表販賣愷他命之犯行，其對象、時間及地點均有異，犯意顯
    然各別，各次犯罪行為均屬獨立可分，要無集合犯之適用；
    再毒品危害防制條例部分修正條文雖於98年5 月5 日立法院
    三讀通過，而於同年月20日經總統公布，按中央法規標準法
    第14條規定：「法規特定有施行日期，或以命令特定施行日
    期者，自該特定日起發生效力。」查毒品危害防制條例第36
    條已明訂：「本條例自公布後6 個月施行。」而98年5 月5
    日立法院三讀通過、同年月20日公布之毒品危害防制條例部
    分修正條文亦未另定施行日期，自應適用該條例第36條「自
    公布後6 個月施行」之規定定其施行日期，是該次修正條文
    應自修正公布後6 個月方施行。而依法務部98年6 月8 日法
    檢字第0980802279號函示：「修正違反毒品危害防制條例經
    總統於98年5 月20日公布，依同條例第36條規定，自公布後
    6個月施行。」等語，且台灣高等法院因應新修正毒品危害
    防制條例施行法律問題研討會研討結果，亦採相同見解，故
    而該次新修正之毒品危害防制條例條文，於本件判決時既尚
    未生效，自無適用之餘地。
四、被告所犯販賣第三級毒品罪之法定刑，最低刑度為5 年以上
    有期徒刑，惟姑念其並無前科，對重典之認識不夠深切，本
    案所涉販賣愷他命之次數雖達19次，惟歷次數量尚微，且獲
    利有限，販售毒品對象僅有陳志銘、許弘霖、林偉傑、李文
    吉4 人，被告從中所圖得之利益尤非至鉅，而與販賣毒品之
    數量達數公斤以上之嚴重危害社會治安情形不同，其惡性尚
    與大量走私進口或長期販賣毒品之所謂「大盤」或「中盤」
    毒販有間，是本院認為被告販賣第三級毒品，宣告法定最低
    度刑即有期徒刑5 年，尚嫌過重，並有傷人民對法律之情感
    ，且就全部犯罪情節觀之，誠屬法重而情輕，是自客觀以言
    ，即尚有可憫恕之處，均應依刑法第59條之規定，減輕其刑
    。爰審酌被告販賣愷他命犯行，嚴重危害國人身心健康，為
    國法所厲禁，且藐視公共規範，應嚴予非難，兼衡其素行、
    智識程度、所獲利益，其販賣次數、交易對象人數及被告於
    本院審理時坦承其犯行，顯然已知悔悟等一切情狀，分別量
    處如主文所示之刑。第按販賣毒品犯罪雖係社會治安敗壞之
    源頭，對於社會平和秩序容有相當程度之危害，然其實係有
    賴於買受者之自願配合，即其實乃需要相對人協力始得完成
    之犯罪；換言之，就令基於「防範未然」之美意而予立法嚴
    罰，然考量其法益侵害之情節，於「定應執行刑」之際，充
    其量亦祇應依罪刑相當原則而為比例加重。尤以現行刑法刪
    除舊法第56條規定之結果，行為人前、後多次販賣同級毒品
    之犯罪業已無從獲邀「論以一罪」之寬典，是倘於「定應執
    行刑」之際，仍未予適度衡平，恐行為人前、後多次販毒之
    總體刑罰重度，終將遠遠超越其前、後多次販毒之整體行為
    責任，而悖離罪刑相當之原則。基此，本院考量被告所涉之
    本案販賣毒品次數固有19次，惟各次數量多為1 至2 公克，
    僅有1 次為5 公克、1 次為3 - 4 公克，其間所涉之相對人
    即予以協力之買受者僅有陳志銘、許弘霖、林偉傑、李文吉
    4 名，即自客觀以言，被告販賣毒品所造成之危害，尚非可
    與「販賣毒品予多數不同買受者」及販毒之「中盤」、「大
    盤」毒販之情節等量齊觀，從輕酌定其應執行刑如主文之所
    示。又被告固於為警查獲後向警供稱係向綽號「阿嘉」之人
    購買毒品，惟未提供該人之真實年籍等資料，所供資訊尚非
    明確，偵查機關並未因此破獲者其毒品來源，有行政院海岸
    巡防署海岸巡防總局北部地區岸防局第二一岸巡大隊98年8
    月14日北二一字第0980052681號函（本院卷第63頁）附卷可
    查，準此，未能依毒品危害防制條例第17條規定，減輕其刑
    ，併予敘明。
六、沒收部分：
  (一)按犯毒品危害防制條例第4 條之罪者，其供犯罪所用或因犯
    罪所得之財物，均沒收之，如全部或一部不能沒收時，追徵
    其價額或以其財產抵償之，同條例第19條第1 項定有明文。
    又所稱「追徵其價額」者，必限於所沒收之物為金錢以外之
    其他財物而無法沒收時，始應追徵其價額，使其繳納與原物
    相當之價額。如所得財物為金錢而無法沒收時，應以其財產
    抵償之，而不發生追徵價額之問題（最高法院93年度臺上字
    第2743號判決意旨參照）。茲被告係以其所有之0000000000
    號、0000000000號行動電話連絡販賣第三級毒品愷他命共計
    19次，其販賣毒品所得為1萬5仟元，應依毒品危害防制條例
    第19條第1項規定宣告沒收，因所得財物未據扣案，如全部
    或一部不能沒收時，應以其財產抵償之。
  (二)次按毒品危害防制條例第2條第2項規定，毒品依其成癮性、
    濫用性及對社會危害性分為四級，並就製造、運輸、販賣、
    意圖販賣而持有、以非法方法使人施用、引誘他人施用及轉
    讓等不同品項毒品之行為，分別定其處罰。至施用或持有第
    三、四級毒品，因其可罰性較低，故予除罪化，僅就施用及
    持有第一、二級毒品科以刑罰。惟鑑於第三、四級毒品均係
    管制藥品，特於同條例第11條之1 明定無正當理由，不得擅
    自持有；同條例第18條第1 項後段復規定查獲之第三、四級
    毒品，無正當理由而擅自持有者，沒入銷燬之。從而，依同
    條例第18條第1 項後段應沒入銷燬之毒品，專指查獲之施用
    、持有第三、四級毒品而言；倘係查獲之製造、運輸、販賣
    、意圖販賣而持有、以非法方法使人施用、引誘他人施用或
    轉讓之第三、四級毒品，既屬同條例相關法條明文規定處罰
    之犯罪行為，即非該條項應沒入銷燬之範圍。又同條例第19
    條第1 項所定「供犯罪所用或因犯罪所得之物」，係指犯第
    4 條至第9 條、第12條、第13條或第14條第1 項、第2 項之
    罪所用或所得之物，不包括毒品本身在內，自不得為第三、
    四級毒品之沒收依據。同條例對於查獲之製造、運輸、販賣
    、意圖販賣而持有、以非法方法使人施用、引誘他人施用及
    轉讓第三、四級毒品之沒收，並無特別規定，如其行為已構
    成犯罪，則該毒品即屬不受法律保護之違禁物，應回歸刑法
    之適用，依刑法第38條第1 項第1 款之規定沒收之（最高法
    院95年度台上字第911 號判決意旨參照）。依據前揭說明，
    本案扣得之愷他命12包（總驗餘淨重：95. 97公克），係屬
    違禁物，依前開說明，不問屬於犯罪行為人與否，應依刑法
    第38條第1 項第1 款規定宣告沒收，至包裝上開第三級毒品
    愷他命之包裝袋12只，有防止毒品裸露、逸出及潮濕之功用
    ，並便於攜帶使用，且於查獲時既得與毒品分別鑑秤其重量
    ，與毒品即無難以析離而無法個別宣告沒收之情事，且屬被
    告所有供犯本罪所用之物，應依毒品危害防制條例第19條第
    1 項前段之規定宣告沒收。
  (三)另被告持以與販賣對象陳志銘、許弘霖、林偉傑、李文吉聯
    繫之行動電話1 具及0000000000號（用以聯絡陳志銘、許弘
    霖）、0000000000號（用以聯絡陳志銘、許弘霖、林偉傑、
    李文吉）之ＳＩＭ卡各1 張，與扣案之夾鍊袋7 批、分裝盤
    3 個、研磨用卡片2 張、電子磅秤1 台，均屬被告所有，業
    據被告敘明在卷，復有台灣大哥大門號查詢資料（本院卷第
    51頁）附卷可稽，再參以行動電話服務須以晶片卡（即ＳＩ
    Ｍ卡）為使用介面，因此電信公司於出租行動電話門號予消
    費者使用時，即同時附帶提供晶片卡給消費者作為門號使用
    之介面，故電信公司接受消費者申辦門號並將該門號開通上
    線時，該晶片卡之所有權亦移轉於消費者，是上開行動電話
    晶片卡亦屬被告所有之物，是均應依同條例第19條第1項規
    定，併予宣告沒收。
  (五)至扣案之一粒眠乙顆、吸食器2支與帳冊均非供本案販賣第
    三級毒品愷他命所用之物，此據被告敘明在卷，而扣案之新
    台幣80,900元，其中2萬元係被告工作所得，其餘6 萬餘元
    係被告向兄長所借貸，人民幣10元、美金1元則係被告之母
    出國兌現用以紀念使用，均非本案犯罪所得，爰不予宣告沒
    收。
據上論斷，應依刑事訴訟法第299 條第1 項前段，毒品危害防制
條例第4 條第3 項、第19條第1 項，刑法第11條、第59條、第51
條第5 款、第38條第1 項第1 款，判決如主文。
本案經檢察官乙○○到庭執行職務。
中    華    民    國    98    年    9     月    29    日
                  刑事第四庭審判長法    官     齊  潔
                                  法    官     王慧惠
                                  法    官     周霙蘭
以上正本證明與原本無異。
如不服本判決應於收受送達後10日內向本院提出上訴書狀，並應
敘述具體理由；其未敘述上訴理由者，應於上訴期間屆滿後20日
內向本院補提理由書(均須按他造當事人之人數附繕本)「切勿逕
送上級法院」。
中    華    民    國    98    年    9     月    29    日
                                  書 記 官    莊智凱
附錄論罪法條：
毒品危害防制條例第4條
製造、運輸、販賣第一級毒品者，處死刑或無期徒刑；處無期徒
刑者，得併科新臺幣 2 千萬元以下罰金。
製造、運輸、販賣第二級毒品者，處無期徒刑或 7 年以上有期
徒刑，得併科新臺幣 1 千萬元以下罰金。
製造、運輸、販賣第三級毒品者，處 5 年以上有期徒刑，得併
科新臺幣 7 百萬元以下罰金。
製造、運輸、販賣第四級毒品者，處 3 年以上 10 年以下有期
徒刑，得併科新臺幣 3 百萬元以下罰金。
製造、運輸、販賣專供製造或施用毒品之器具者，處 1 年以上
7 年以下有期徒刑，得併科新臺幣 1 百萬元以下罰金。
前五項之未遂犯罰之。
毒品危害防制條例第19條
犯第 4 條至第 9 條、第 12 條、第 13 條或第 14 條第 1 項
、第 2 項之罪者，其供犯罪所用或因犯罪所得之財物，均沒收
之，如全部或一部不能沒收時，追徵其價額或以其財產抵償之。
為保全前項價額之追徵或以財產抵償，得於必要範圍內扣押其財
產。
犯第 4 條之罪所使用之水、陸、空交通工具沒收之。
附表
 ┌─┬───┬────┬───┬───┬────┬────┬─────────┐
 │編│時間  │販毒地點│販賣對│毒品數│毒品價錢│所犯罪名│  宣   告   刑    │
 │號│      │        │象    │量    │        │        │                  │
 ├─┼───┼────┼───┼───┼────┼────┼─────────┤
 │1 │98年4 │臺北縣萬│陳志銘│5公克 │2,000元 │甲○○販│甲○○販賣毒三級毒│
 │  │月4 日│里鄉大鵬│      │      │        │賣第三級│品，處有期徒刑貳年│
 │  │上午10│村萬里加│      │      │        │毒品。  │陸月；扣案之第三級│
 │  │時55分│投191號4│      │      │        │        │毒品愷他命拾貳包（│
 │  │許    │樓之被告│      │      │        │        │驗餘總淨重：95.97 │
 │  │      │住處    │      │      │        │        │公克）、第三級毒品│
 │  │      │        │      │      │        │        │之包裝袋拾貳只、分│
 │  │      │        │      │      │        │        │裝盤參個、夾鏈袋柒│
 │  │      │        │      │      │        │        │批、研磨用卡片貳張│
 │  │      │        │      │      │        │        │、電子磅秤壹台及扣│
 │  │      │        │      │      │        │        │案之行動電話壹支（│
 │  │      │        │      │      │        │        │內含門號0000000000│
 │  │      │        │      │      │        │        │號之SIM卡壹張）均 │
 │  │      │        │      │      │        │        │沒收之，未扣案之販│
 │  │      │        │      │      │        │        │賣毒品所得新台幣貳│
 │  │      │        │      │      │        │        │仟元，沒收之，如全│
 │  │      │        │      │      │        │        │部或一部不能沒收時│
 │  │      │        │      │      │        │        │，以其財產抵償之。│
 ├─┼───┼────┼───┼───┼────┼────┼─────────┤
 │2 │98年4 │臺北縣萬│陳志銘│1公克 │500 元  │甲○○販│甲○○販賣毒三級毒│
 │  │月19日│里鄉大鵬│      │      │        │賣第三級│品，處有期徒刑貳年│
 │  │0時19 │村萬里加│      │      │        │毒品。  │陸月；扣案之第三級│
 │  │分許  │投191號4│      │      │        │        │毒品愷他命拾貳包（│
 │  │      │樓之被告│      │      │        │        │驗餘總淨重：95.97 │
 │  │      │住處    │      │      │        │        │公克）、第三級毒品│
 │  │      │        │      │      │        │        │之包裝袋拾貳只、分│
 │  │      │        │      │      │        │        │裝盤參個、夾鏈袋柒│
 │  │      │        │      │      │        │        │批、研磨用卡片貳張│
 │  │      │        │      │      │        │        │、電子磅秤壹台及扣│
 │  │      │        │      │      │        │        │案之行動電話壹支（│
 │  │      │        │      │      │        │        │內含門號0000000000│
 │  │      │        │      │      │        │        │號之SIM卡壹張）均 │
 │  │      │        │      │      │        │        │沒收之，未扣案之販│
 │  │      │        │      │      │        │        │賣毒品所得新台幣伍│
 │  │      │        │      │      │        │        │佰元，沒收之，如全│
 │  │      │        │      │      │        │        │部或一部不能沒收時│
 │  │      │        │      │      │        │        │，以其財產抵償之。│
 ├─┼───┼────┼───┼───┼────┼────┼─────────┤
 │3 │98年4 │野柳國小│陳志銘│1公克 │500 元  │甲○○販│甲○○販賣毒三級毒│
 │  │月20日│附近    │      │      │        │賣第三級│品，處有期徒刑貳年│
 │  │17時30│        │      │      │        │毒品。  │陸月；扣案之第三級│
 │  │分許  │        │      │      │        │        │毒品愷他命拾貳包（│
 │  │      │        │      │      │        │        │驗餘總淨重：95.97 │
 │  │      │        │      │      │        │        │公克）、第三級毒品│
 │  │      │        │      │      │        │        │之包裝袋拾貳只、分│
 │  │      │        │      │      │        │        │裝盤參個、夾鏈袋柒│
 │  │      │        │      │      │        │        │批、研磨用卡片貳張│
 │  │      │        │      │      │        │        │、電子磅秤壹台及扣│
 │  │      │        │      │      │        │        │案之行動電話壹支（│
 │  │      │        │      │      │        │        │內含門號0000000000│
 │  │      │        │      │      │        │        │號之SIM卡壹張）均 │
 │  │      │        │      │      │        │        │沒收之，未扣案之販│
 │  │      │        │      │      │        │        │賣毒品所得新台幣伍│
 │  │      │        │      │      │        │        │佰元，沒收之，如全│
 │  │      │        │      │      │        │        │部或一部不能沒收時│
 │  │      │        │      │      │        │        │，以其財產抵償之。│
 ├─┼───┼────┼───┼───┼────┼────┼─────────┤
 │4 │98年4 │臺北縣萬│陳志銘│2公克 │1,000 元│甲○○販│甲○○販賣毒三級毒│
 │  │月19日│里鄉大鵬│      │      │        │賣第三級│品，處有期徒刑貳年│
 │  │19時10│村萬里加│      │      │        │毒品。  │陸月；扣案之第三級│
 │  │分許  │投191號4│      │      │        │        │毒品愷他命拾貳包（│
 │  │      │樓之被告│      │      │        │        │驗餘總淨重：95.97 │
 │  │      │住處    │      │      │        │        │公克）、第三級毒品│
 │  │      │        │      │      │        │        │之包裝袋拾貳只、分│
 │  │      │        │      │      │        │        │裝盤參個、夾鏈袋柒│
 │  │      │        │      │      │        │        │批、研磨用卡片貳張│
 │  │      │        │      │      │        │        │、電子磅秤壹台及扣│
 │  │      │        │      │      │        │        │案之行動電話壹支（│
 │  │      │        │      │      │        │        │內含門號0000000000│
 │  │      │        │      │      │        │        │號之SIM卡壹張）均 │
 │  │      │        │      │      │        │        │沒收之，未扣案之販│
 │  │      │        │      │      │        │        │賣毒品所得新台幣壹│
 │  │      │        │      │      │        │        │仟元，沒收之，如全│
 │  │      │        │      │      │        │        │部或一部不能沒收時│
 │  │      │        │      │      │        │        │，以其財產抵償之。│
 ├─┼───┼────┼───┼───┼────┼────┼─────────┤
 │5 │98年4 │臺北縣萬│陳志銘│3至4公│1,500 元│甲○○販│甲○○販賣毒三級毒│
 │  │月23日│里鄉大鵬│      │克    │        │賣第三級│品，處有期徒刑貳年│
 │  │13時45│村萬里加│      │      │        │毒品。  │陸月；扣案之第三級│
 │  │分許  │投191號4│      │      │        │        │毒品愷他命拾貳包（│
 │  │      │樓之被告│      │      │        │        │驗餘總淨重：95.97 │
 │  │      │住處    │      │      │        │        │公克）、第三級毒品│
 │  │      │        │      │      │        │        │之包裝袋拾貳只、分│
 │  │      │        │      │      │        │        │裝盤參個、夾鏈袋柒│
 │  │      │        │      │      │        │        │批、研磨用卡片貳張│
 │  │      │        │      │      │        │        │、電子磅秤壹台及扣│
 │  │      │        │      │      │        │        │案之行動電話壹支（│
 │  │      │        │      │      │        │        │內含門號0000000000│
 │  │      │        │      │      │        │        │號之SIM卡壹張）均 │
 │  │      │        │      │      │        │        │沒收之，未扣案之販│
 │  │      │        │      │      │        │        │賣毒品所得新台幣壹│
 │  │      │        │      │      │        │        │仟伍佰元，沒收之，│
 │  │      │        │      │      │        │        │如全部或一部不能沒│
 │  │      │        │      │      │        │        │收時，以其財產抵償│
 │  │      │        │      │      │        │        │之。              │
 ├─┼───┼────┼───┼───┼────┼────┼─────────┤
 │6 │98年3 │臺北縣萬│許弘霖│2公克 │1,000 元│甲○○販│甲○○販賣毒三級毒│
 │  │月21日│里鄉大鵬│      │      │        │賣第三級│品，處有期徒刑貳年│
 │  │15時40│村萬里加│      │      │        │毒品。  │陸月；扣案之第三級│
 │  │分許  │投191號4│      │      │        │        │毒品愷他命拾貳包（│
 │  │      │樓之被告│      │      │        │        │驗餘總淨重：95.97 │
 │  │      │住處    │      │      │        │        │公克）、第三級毒品│
 │  │      │        │      │      │        │        │之包裝袋拾貳只、分│
 │  │      │        │      │      │        │        │裝盤參個、夾鏈袋柒│
 │  │      │        │      │      │        │        │批、研磨用卡片貳張│
 │  │      │        │      │      │        │        │、電子磅秤壹台及扣│
 │  │      │        │      │      │        │        │案之行動電話壹支（│
 │  │      │        │      │      │        │        │內含門號0000000000│
 │  │      │        │      │      │        │        │號之SIM卡壹張）均 │
 │  │      │        │      │      │        │        │沒收之，未扣案之販│
 │  │      │        │      │      │        │        │賣毒品所得新台幣壹│
 │  │      │        │      │      │        │        │仟元，沒收之，如全│
 │  │      │        │      │      │        │        │部或一部不能沒收時│
 │  │      │        │      │      │        │        │，以其財產抵償之。│
 ├─┼───┼────┼───┼───┼────┼────┼─────────┤
 │7 │98年3 │臺北縣萬│許弘霖│2公克 │1,000 元│甲○○販│甲○○販賣毒三級毒│
 │  │月16日│里鄉大鵬│      │      │        │賣第三級│品，處有期徒刑貳年│
 │  │23時25│村萬里加│      │      │        │毒品。  │陸月；扣案之第三級│
 │  │分許  │投191號4│      │      │        │        │毒品愷他命拾貳包（│
 │  │      │樓被告住│      │      │        │        │驗餘總淨重：95.97 │
 │  │      │處之隔壁│      │      │        │        │公克）、第三級毒品│
 │  │      │7-11商店│      │      │        │        │之包裝袋拾貳只、分│
 │  │      │        │      │      │        │        │裝盤參個、夾鏈袋柒│
 │  │      │        │      │      │        │        │批、研磨用卡片貳張│
 │  │      │        │      │      │        │        │、電子磅秤壹台及扣│
 │  │      │        │      │      │        │        │案之行動電話壹支（│
 │  │      │        │      │      │        │        │內含門號0000000000│
 │  │      │        │      │      │        │        │號之SIM卡壹張）均 │
 │  │      │        │      │      │        │        │沒收之，未扣案之販│
 │  │      │        │      │      │        │        │賣毒品所得新台幣壹│
 │  │      │        │      │      │        │        │仟元，沒收之，如全│
 │  │      │        │      │      │        │        │部或一部不能沒收時│
 │  │      │        │      │      │        │        │，以其財產抵償之。│
 ├─┼───┼────┼───┼───┼────┼────┼─────────┤
 │8 │98年3 │臺北縣萬│許弘霖│2公克 │1,000 元│甲○○販│甲○○販賣毒三級毒│
 │  │月19日│里鄉大鵬│      │      │        │賣第三級│品，處有期徒刑貳年│
 │  │1時20 │村萬里加│      │      │        │毒品。  │陸月；扣案之第三級│
 │  │分許  │投191號4│      │      │        │        │毒品愷他命拾貳包（│
 │  │      │樓之被告│      │      │        │        │驗餘總淨重：95.97 │
 │  │      │住處    │      │      │        │        │公克）、第三級毒品│
 │  │      │        │      │      │        │        │之包裝袋拾貳只、分│
 │  │      │        │      │      │        │        │裝盤參個、夾鏈袋柒│
 │  │      │        │      │      │        │        │批、研磨用卡片貳張│
 │  │      │        │      │      │        │        │、電子磅秤壹台及扣│
 │  │      │        │      │      │        │        │案之行動電話壹支（│
 │  │      │        │      │      │        │        │內含門號0000000000│
 │  │      │        │      │      │        │        │號之SIM卡壹張）均 │
 │  │      │        │      │      │        │        │沒收之，未扣案之販│
 │  │      │        │      │      │        │        │賣毒品所得新台幣壹│
 │  │      │        │      │      │        │        │仟元，沒收之，如全│
 │  │      │        │      │      │        │        │部或一部不能沒收時│
 │  │      │        │      │      │        │        │，以其財產抵償之。│
 ├─┼───┼────┼───┼───┼────┼────┼─────────┤
 │9 │98年3 │臺北縣萬│許弘霖│2公克 │1,000 元│甲○○販│甲○○販賣毒三級毒│
 │  │月20日│里鄉大鵬│      │      │        │賣第三級│品，處有期徒刑貳年│
 │  │13時10│村萬里加│      │      │        │毒品。  │陸月；扣案之第三級│
 │  │分許  │投191號4│      │      │        │        │毒品愷他命拾貳包（│
 │  │      │樓之被告│      │      │        │        │驗餘總淨重：95.97 │
 │  │      │住處    │      │      │        │        │公克）、第三級毒品│
 │  │      │        │      │      │        │        │之包裝袋拾貳只、分│
 │  │      │        │      │      │        │        │裝盤參個、夾鏈袋柒│
 │  │      │        │      │      │        │        │批、研磨用卡片貳張│
 │  │      │        │      │      │        │        │、電子磅秤壹台及扣│
 │  │      │        │      │      │        │        │案之行動電話壹支（│
 │  │      │        │      │      │        │        │內含門號0000000000│
 │  │      │        │      │      │        │        │號之SIM卡壹張）均 │
 │  │      │        │      │      │        │        │沒收之，未扣案之販│
 │  │      │        │      │      │        │        │賣毒品所得新台幣壹│
 │  │      │        │      │      │        │        │仟元，沒收之，如全│
 │  │      │        │      │      │        │        │部或一部不能沒收時│
 │  │      │        │      │      │        │        │，以其財產抵償之。│
 ├─┼───┼────┼───┼───┼────┼────┼─────────┤
 │10│98年3 │臺北縣萬│林偉傑│1公克 │500 元  │甲○○販│甲○○販賣毒三級毒│
 │  │月20日│里鄉大鵬│      │      │        │賣第三級│品，處有期徒刑貳年│
 │  │16時18│村萬里加│      │      │        │毒品。  │陸月；扣案之第三級│
 │  │分許  │投191號4│      │      │        │        │毒品愷他命拾貳包（│
 │  │      │樓之被告│      │      │        │        │驗餘總淨重：95.97 │
 │  │      │住處    │      │      │        │        │公克）、第三級毒品│
 │  │      │        │      │      │        │        │之包裝袋拾貳只、分│
 │  │      │        │      │      │        │        │裝盤參個、夾鏈袋柒│
 │  │      │        │      │      │        │        │批、研磨用卡片貳張│
 │  │      │        │      │      │        │        │、電子磅秤壹台及扣│
 │  │      │        │      │      │        │        │案之行動電話壹支（│
 │  │      │        │      │      │        │        │內含門號0000000000│
 │  │      │        │      │      │        │        │號之SIM卡壹張）均 │
 │  │      │        │      │      │        │        │沒收之，未扣案之販│
 │  │      │        │      │      │        │        │賣毒品所得新台幣伍│
 │  │      │        │      │      │        │        │佰元，沒收之，如全│
 │  │      │        │      │      │        │        │部或一部不能沒收時│
 │  │      │        │      │      │        │        │，以其財產抵償之。│
 │  │      │        │      │      │        │        │                  │
 ├─┼───┼────┼───┼───┼────┼────┼─────────┤
 │11│98年3 │臺北縣萬│林偉傑│1公克 │500 元  │甲○○販│甲○○販賣毒三級毒│
 │  │月21日│里鄉大鵬│      │      │        │賣第三級│品，處有期徒刑貳年│
 │  │22時50│村萬里加│      │      │        │毒品。  │陸月；扣案之第三級│
 │  │分許  │投191號4│      │      │        │        │毒品愷他命拾貳包（│
 │  │      │樓之被告│      │      │        │        │驗餘總淨重：95.97 │
 │  │      │住處    │      │      │        │        │公克）、第三級毒品│
 │  │      │        │      │      │        │        │之包裝袋拾貳只、分│
 │  │      │        │      │      │        │        │裝盤參個、夾鏈袋柒│
 │  │      │        │      │      │        │        │批、研磨用卡片貳張│
 │  │      │        │      │      │        │        │、電子磅秤壹台及扣│
 │  │      │        │      │      │        │        │案之行動電話壹支（│
 │  │      │        │      │      │        │        │內含門號0000000000│
 │  │      │        │      │      │        │        │號之SIM卡壹張）均 │
 │  │      │        │      │      │        │        │沒收之，未扣案之販│
 │  │      │        │      │      │        │        │賣毒品所得新台幣伍│
 │  │      │        │      │      │        │        │佰元，沒收之，如全│
 │  │      │        │      │      │        │        │部或一部不能沒收時│
 │  │      │        │      │      │        │        │，以其財產抵償之。│
 ├─┼───┼────┼───┼───┼────┼────┼─────────┤
 │12│98年3 │臺北縣萬│林偉傑│1公克 │500 元  │甲○○販│甲○○販賣毒三級毒│
 │  │月23日│里鄉大鵬│      │      │        │賣第三級│品，處有期徒刑貳年│
 │  │16時45│村萬里加│      │      │        │毒品。  │陸月；扣案之第三級│
 │  │分許  │投191號4│      │      │        │        │毒品愷他命拾貳包（│
 │  │      │樓之被告│      │      │        │        │驗餘總淨重：95.97 │
 │  │      │住處    │      │      │        │        │公克）、第三級毒品│
 │  │      │        │      │      │        │        │之包裝袋拾貳只、分│
 │  │      │        │      │      │        │        │裝盤參個、夾鏈袋柒│
 │  │      │        │      │      │        │        │批、研磨用卡片貳張│
 │  │      │        │      │      │        │        │、電子磅秤壹台及扣│
 │  │      │        │      │      │        │        │案之行動電話壹支（│
 │  │      │        │      │      │        │        │內含門號0000000000│
 │  │      │        │      │      │        │        │號之SIM卡壹張）均 │
 │  │      │        │      │      │        │        │沒收之，未扣案之販│
 │  │      │        │      │      │        │        │賣毒品所得新台幣伍│
 │  │      │        │      │      │        │        │佰元，沒收之，如全│
 │  │      │        │      │      │        │        │部或一部不能沒收時│
 │  │      │        │      │      │        │        │，以其財產抵償之。│
 ├─┼───┼────┼───┼───┼────┼────┼─────────┤
 │13│98年3 │臺北縣萬│林偉傑│1公克 │500 元  │甲○○販│甲○○販賣毒三級毒│
 │  │月27日│里鄉大鵬│      │      │        │賣第三級│品，處有期徒刑貳年│
 │  │晚間11│村萬里加│      │      │        │毒品。  │陸月；扣案之第三級│
 │  │時至12│投191號4│      │      │        │        │毒品愷他命拾貳包（│
 │  │時間  │樓之被告│      │      │        │        │驗餘總淨重：95.97 │
 │  │      │住處    │      │      │        │        │公克）、第三級毒品│
 │  │      │        │      │      │        │        │之包裝袋拾貳只、分│
 │  │      │        │      │      │        │        │裝盤參個、夾鏈袋柒│
 │  │      │        │      │      │        │        │批、研磨用卡片貳張│
 │  │      │        │      │      │        │        │、電子磅秤壹台及扣│
 │  │      │        │      │      │        │        │案之行動電話壹支（│
 │  │      │        │      │      │        │        │內含門號0000000000│
 │  │      │        │      │      │        │        │號之SIM卡壹張）均 │
 │  │      │        │      │      │        │        │沒收之，未扣案之販│
 │  │      │        │      │      │        │        │賣毒品所得新台幣伍│
 │  │      │        │      │      │        │        │佰元，沒收之，如全│
 │  │      │        │      │      │        │        │部或一部不能沒收時│
 │  │      │        │      │      │        │        │，以其財產抵償之。│
 ├─┼───┼────┼───┼───┼────┼────┼─────────┤
 │14│98年4 │臺北縣萬│林偉傑│1公克 │500 元  │甲○○販│甲○○販賣毒三級毒│
 │  │月5日 │里鄉大鵬│      │      │        │賣第三級│品，處有期徒刑貳年│
 │  │20 時 │村萬里加│      │      │        │毒品。  │陸月；扣案之第三級│
 │  │48 分 │投191號4│      │      │        │        │毒品愷他命拾貳包（│
 │  │許    │樓之被告│      │      │        │        │驗餘總淨重：95.97 │
 │  │      │住處    │      │      │        │        │公克）、第三級毒品│
 │  │      │        │      │      │        │        │之包裝袋拾貳只、分│
 │  │      │        │      │      │        │        │裝盤參個、夾鏈袋柒│
 │  │      │        │      │      │        │        │批、研磨用卡片貳張│
 │  │      │        │      │      │        │        │、電子磅秤壹台及扣│
 │  │      │        │      │      │        │        │案之行動電話壹支（│
 │  │      │        │      │      │        │        │內含門號0000000000│
 │  │      │        │      │      │        │        │號之SIM卡壹張）均 │
 │  │      │        │      │      │        │        │沒收之，未扣案之販│
 │  │      │        │      │      │        │        │賣毒品所得新台幣伍│
 │  │      │        │      │      │        │        │佰元，沒收之，如全│
 │  │      │        │      │      │        │        │部或一部不能沒收時│
 │  │      │        │      │      │        │        │，以其財產抵償之。│
 ├─┼───┼────┼───┼───┼────┼────┼─────────┤
 │15│98年4 │臺北縣萬│林偉傑│2公克 │1,000 元│甲○○販│甲○○販賣毒三級毒│
 │  │月9日 │里鄉大鵬│      │      │        │賣第三級│品，處有期徒刑貳年│
 │  │17 時 │村萬里加│      │      │        │毒品。  │陸月；扣案之第三級│
 │  │50分許│投191號4│      │      │        │        │毒品愷他命拾貳包（│
 │  │      │樓之被告│      │      │        │        │驗餘總淨重：95.97 │
 │  │      │住處    │      │      │        │        │公克）、第三級毒品│
 │  │      │        │      │      │        │        │之包裝袋拾貳只、分│
 │  │      │        │      │      │        │        │裝盤參個、夾鏈袋柒│
 │  │      │        │      │      │        │        │批、研磨用卡片貳張│
 │  │      │        │      │      │        │        │、電子磅秤壹台及扣│
 │  │      │        │      │      │        │        │案之行動電話壹支（│
 │  │      │        │      │      │        │        │內含門號0000000000│
 │  │      │        │      │      │        │        │號之SIM卡壹張）均 │
 │  │      │        │      │      │        │        │沒收之，未扣案之販│
 │  │      │        │      │      │        │        │賣毒品所得新台幣壹│
 │  │      │        │      │      │        │        │仟元，沒收之，如全│
 │  │      │        │      │      │        │        │部或一部不能沒收時│
 │  │      │        │      │      │        │        │，以其財產抵償之。│
 ├─┼───┼────┼───┼───┼────┼────┼─────────┤
 │16│98年4 │臺北縣萬│林偉傑│1公克 │500 元  │甲○○販│甲○○販賣毒三級毒│
 │  │月16日│里鄉大鵬│      │      │        │賣第三級│品，處有期徒刑貳年│
 │  │20時57│村萬里加│      │      │        │毒品。  │陸月；扣案之第三級│
 │  │分許  │投191號4│      │      │        │        │毒品愷他命拾貳包（│
 │  │      │樓之被告│      │      │        │        │驗餘總淨重：95.97 │
 │  │      │住處    │      │      │        │        │公克）、第三級毒品│
 │  │      │        │      │      │        │        │之包裝袋拾貳只、分│
 │  │      │        │      │      │        │        │裝盤參個、夾鏈袋柒│
 │  │      │        │      │      │        │        │批、研磨用卡片貳張│
 │  │      │        │      │      │        │        │、電子磅秤壹台及扣│
 │  │      │        │      │      │        │        │案之行動電話壹支（│
 │  │      │        │      │      │        │        │內含門號0000000000│
 │  │      │        │      │      │        │        │號之SIM卡壹張）均 │
 │  │      │        │      │      │        │        │沒收之，未扣案之販│
 │  │      │        │      │      │        │        │賣毒品所得新台幣伍│
 │  │      │        │      │      │        │        │佰元，沒收之，如全│
 │  │      │        │      │      │        │        │部或一部不能沒收時│
 │  │      │        │      │      │        │        │，以其財產抵償之。│
 ├─┼───┼────┼───┼───┼────┼────┼─────────┤
 │17│98年4 │臺北縣萬│林偉傑│1公克 │500 元  │甲○○販│甲○○販賣毒三級毒│
 │  │月19日│里鄉大鵬│      │      │        │賣第三級│品，處有期徒刑貳年│
 │  │21時58│村萬里加│      │      │        │毒品。  │陸月；扣案之第三級│
 │  │分許  │投191號4│      │      │        │        │毒品愷他命拾貳包（│
 │  │      │樓之被告│      │      │        │        │驗餘總淨重：95.97 │
 │  │      │住處    │      │      │        │        │公克）、第三級毒品│
 │  │      │        │      │      │        │        │之包裝袋拾貳只、分│
 │  │      │        │      │      │        │        │裝盤參個、夾鏈袋柒│
 │  │      │        │      │      │        │        │批、研磨用卡片貳張│
 │  │      │        │      │      │        │        │、電子磅秤壹台及扣│
 │  │      │        │      │      │        │        │案之行動電話壹支（│
 │  │      │        │      │      │        │        │內含門號0000000000│
 │  │      │        │      │      │        │        │號之SIM卡壹張）均 │
 │  │      │        │      │      │        │        │沒收之，未扣案之販│
 │  │      │        │      │      │        │        │賣毒品所得新台幣伍│
 │  │      │        │      │      │        │        │佰元，沒收之，如全│
 │  │      │        │      │      │        │        │部或一部不能沒收時│
 │  │      │        │      │      │        │        │，以其財產抵償之。│
 ├─┼───┼────┼───┼───┼────┼────┼─────────┤
 │18│98年4 │臺北縣萬│林偉傑│1公克 │500 元  │甲○○販│甲○○販賣毒三級毒│
 │  │月20日│里鄉大鵬│      │      │        │賣第三級│品，處有期徒刑貳年│
 │  │13時50│村萬里加│      │      │        │毒品。  │陸月；扣案之第三級│
 │  │分許  │投191號4│      │      │        │        │毒品愷他命拾貳包（│
 │  │      │樓之被告│      │      │        │        │驗餘總淨重：95.97 │
 │  │      │住處    │      │      │        │        │公克）、第三級毒品│
 │  │      │        │      │      │        │        │之包裝袋拾貳只、分│
 │  │      │        │      │      │        │        │裝盤參個、夾鏈袋柒│
 │  │      │        │      │      │        │        │批、研磨用卡片貳張│
 │  │      │        │      │      │        │        │、電子磅秤壹台及扣│
 │  │      │        │      │      │        │        │案之行動電話壹支（│
 │  │      │        │      │      │        │        │內含門號0000000000│
 │  │      │        │      │      │        │        │號之SIM卡壹張）均 │
 │  │      │        │      │      │        │        │沒收之，未扣案之販│
 │  │      │        │      │      │        │        │賣毒品所得新台幣伍│
 │  │      │        │      │      │        │        │佰元，沒收之，如全│
 │  │      │        │      │      │        │        │部或一部不能沒收時│
 │  │      │        │      │      │        │        │，以其財產抵償之。│
 ├─┼───┼────┼───┼───┼────┼────┼─────────┤
 │19│98年4 │臺北縣萬│李文吉│1公克 │500 元  │甲○○販│甲○○販賣毒三級毒│
 │  │月28日│里鄉大鵬│      │      │        │賣第三級│品，處有期徒刑貳年│
 │  │0時48 │村萬里加│      │      │        │毒品。  │陸月；扣案之第三級│
 │  │分許  │投191號4│      │      │        │        │毒品愷他命拾貳包（│
 │  │      │樓之被告│      │      │        │        │驗餘總淨重：95.97 │
 │  │      │住處    │      │      │        │        │公克）、第三級毒品│
 │  │      │        │      │      │        │        │之包裝袋拾貳只、分│
 │  │      │        │      │      │        │        │裝盤參個、夾鏈袋柒│
 │  │      │        │      │      │        │        │批、研磨用卡片貳張│
 │  │      │        │      │      │        │        │、電子磅秤壹台及扣│
 │  │      │        │      │      │        │        │案之行動電話壹支（│
 │  │      │        │      │      │        │        │內含門號0000000000│
 │  │      │        │      │      │        │        │號之SIM卡壹張）均 │
 │  │      │        │      │      │        │        │沒收之，未扣案之販│
 │  │      │        │      │      │        │        │賣毒品所得新台幣伍│
 │  │      │        │      │      │        │        │佰元，沒收之，如全│
 │  │      │        │      │      │        │        │部或一部不能沒收時│
 │  │      │        │      │      │        │        │，以其財產抵償之。│
 └─┴───┴────┴───┴───┴────┴────┴─────────┘


司法院資訊處製作；財團法人民間司法改革基金會備份。
